【裁判字號】    97,上易,919
【裁判日期】    970626
【裁判案由】    竊盜等
【裁判全文】
臺灣高等法院臺中分院刑事判決         97年度上易字第919號
上  訴  人  臺灣臺中地方法院檢察署檢察官
被      告  甲○○
                      弄2號
上列上訴人因被告竊盜等案件，不服臺灣臺中地方法院97年度易
字第1004號，中華民國97年3月25日第一審判決（起訴案號：臺
灣臺中地方法院檢察署97年度偵字第3177號），提起上訴，本院
判決如下：
    主  文
原判決關於行使偽造特種文書罪部分撤銷。
甲○○共同犯行使偽造特種文書罪，累犯，處有期徒刑月，如
易科罰金，以新臺幣壹仟元折算壹日。
扣案偽造之車牌號碼1723-QN號車牌貳面均沒收。
    犯罪事實
一、甲○○前因贓物案件，經臺灣臺中地方法院於民國90年2月1
    4日，以89年度易字第3990號判處有期徒刑10月確定，並於9
    1年11月13日假釋付保護管束，迄93年3月20日假釋期滿未經
    撤銷，視為執行完畢。詎仍不知悔改，於96年1月3日，在臺
    中市南區僑泰中學附近，與某真實姓名不詳綽號「阿奇」之
    成年男子共同基於行使偽造特種文書之犯意聯絡，以新臺幣
    （下同）2萬5千元之代價，向「阿奇」購買偽造之車牌號碼
    1723-QN號車牌2面（車籍登記為乙○○所有），欲供懸掛在
    所竊得之車輛使用。嗣於96年12月29日下午5時10分許，其
    駕車前往臺北市○○區○○路1段49號之停車場停放時，發
    現丁○○所有停放該處之車牌號碼5697-DE號自用小客車之
    鑰匙仍插在鑰匙孔，且車門未鎖，旋意圖為自己不法之所有
    ，進入車內以該鑰匙竊取該車輛（竊盜部分業經原審法院判
    處罪刑確定），並駕駛返回臺中。迨駛抵豐原交流道後，乃
    將車上之摺疊式腳踏車1部及車牌號碼5697-DE號車牌2面棄
    置在附近排水溝內，改懸掛上開購得之車牌號碼1723-QN號
    車牌2面而行使之，足以生損害於監理機關對車籍管理之正
    確性。嗣於97年1月29日凌晨1時5許，為警在臺中市○區○
    ○路與精武路口，發現甲○○駕駛懸掛車牌號碼1723-QN號
    車牌2面之車牌號碼5697-DE號自小客車，而查悉上情，並扣
    得其所有供犯罪所用之車牌號碼1723-QN號車牌2面。
二、案經臺中市警察局第二分局報請臺灣臺中地方法院檢察署檢
    察官偵查起訴。
    理  由
一、上開犯罪事實，業據被告甲○○於警詢、偵查及原審審理中
    坦承不諱，核與被害人丁○○於警詢時證述之情節相符，並
    有警察職務報告、扣押物品目錄表、責付保管書、現場圖、
    車籍查詢-基本資料詳細畫面、失車-唯讀案件基本資料及照
    片等附卷可資佐證，復有車牌號碼1723-QN號車牌2面扣案足
    憑，足證被告自白與事實相符，堪予採信。本件罪證明確，
    被告犯行堪以認定。
二、按汽車牌照為公路監理機關所發給，固具有公文書性質，惟
    依道路交通安全規則第8條之規定，汽車牌照僅為行車之許
    可憑證，應屬刑法第212條所列特許證之一種（最高法院63
    年臺上字第1550號判例意旨可資參照）。核被告所為，係犯
    刑法第第216條、第212條之行使偽造特種文書。其與綽號「
    阿奇」之成年男子就上開行使偽造特種文書罪嫌間，有犯意
    聯絡及行為分擔，為共同正犯。又查被告前因贓物案件，經
    臺灣臺中地方法院判處有期徒刑10月確定，入監執行後，於
    91年11月13日假釋付保護管束，迄93年3月20日假釋期滿未
    經撤銷，視為執行完畢。有臺灣高等法院被告前案紀錄表可
    佐，其於5年內故意再犯本件有期徒刑以上之罪，為累犯，
    應依刑法第47條第1項之規定，加重其刑。原審法院因認被
    告罪證明確，而予論科，固屬有據。然被告將購得之偽造車
    牌持以懸掛於其竊得之車輛上而行使之時間，為96年12月29
    日，而非其購得之時，即有行使之犯行。原審法院誤將被告
    行使偽造特種文書之時間，認定為其購買車牌之96年1月3日
    ，並據以引用中華民國九十六年罪犯減刑條例規定，予以減
    刑，自有違誤。檢察官上訴意旨執此指摘原判決關於行使偽
    造特種文書部分違誤，即有理由，應由本院將該部分撤銷改
    判。爰審酌被告素行、智識、犯罪動機、所生危害及事後態
    度等一切情狀，量處如主文第2項所示之刑，並諭知易科罰
    金之折算標準示懲。至偽造之車牌號碼1723-QN號車牌2面，
    為被告購買而來，且為供犯本罪之用，應依刑法第38條第1
    項第2款之規定，宣告沒收。另原判決關於定應執行刑之諭
    知，因原數罪中之一部分業經本院撤銷改判，而當然失其效
    力，且檢察官及被告均未就原判決其他各罪上訴，該其他各
    罪均已經原審法院判決確定，本院自不得將該已判決確定之
    各罪，與本件撤銷改判部分合併定其應執行刑，附此明。
三、被告經本院合法傳喚，無正當理由不到庭，爰不待其陳述逕
    行判決。
據上論斷，應依刑事訴訟法第369條第1項前段、第364條、第371
條、第299條第1項前段，刑法第28條、第216條、第212條、第47
條第1項、第38條第1項第2款，刑法施行法第1條之1，判決如主
文。
本案經檢察官丙○○到庭執行職務。
中    華    民    國    97    年    6     月    26    日
            刑事第六庭  審判長法  官  李  文  雄
                              法  官  張  恩  賜
                              法  官  邱  顯  祥
上列正本證明與原本無異。
不得上訴。
                              書記官  陳  桂  芬
中    華    民    國    97    年    6    月     26   日
附錄本案論罪科刑法條全文
中華民國刑法第212條
（偽造變造特種文書罪）
偽造、變造護照、旅券、免許證、特許證及關於品行、能力服務
或其他相類之證書、介紹書，足以生損害於公眾或他人者，處1
年以下有期徒刑、拘役或3百元以下罰金。
中華民國刑法第216條
（行使偽造變造或登載不實之文書罪）
行使第210條至第215條之文書者，依偽造、變造文書或登載不實
事項或使登載不實事項之規定處斷。


司法院資訊處製作；財團法人民間司法改革基金會備份。
